臺灣臺南地方法院新市簡易庭民事簡易判決   
110年度新簡字第706號
原      告  羅家慶  



被      告  王秀雲  


上列被告因傷害案件，原告提起刑事附帶民事訴訟請求損害賠償
，由本院刑事庭以110年度附民字第118號刑事附帶民事訴訟裁定
移送前來，經本院於民國111年3月25日言詞辯論終結，判決如下
：
    主      文
被告應給付原告新臺幣20,680元，及自民國110年12月6日起至清
償日止，按週年利率百分之5計算之利息。
訴訟費用由被告負擔百分之10，餘由原告負擔。
本判決原告勝訴部分得假執行。
原告其餘之訴及假執行之聲請均駁回。
    事實及理由
一、原告起訴主張：
　㈠兩造為鄰居關係，多次因被告飼養之犬隻常於半夜外出無端
    吠叫而發生爭執，被告於民國109年7月1日5時30分許，在臺
    南市○○區○○○路000巷0弄0號前，因故與原告發生口角後，竟
    基於傷害他人身體之犯意，手持鐵鎚朝原告身體揮打，致原
    告受有左肩挫傷、右手開放性傷口之傷害。原告因此受有下
    列損害：
　⒈醫療費用部分：原告於109年7月1日因被告傷害行為受有上開
    傷害，前往奇美醫療財團法人奇美醫院（下稱奇美醫院）診
    治，支出醫療費用新臺幣（下同）680元。
　⒉交通費用部分：原告因本件傷害事件受有上開傷害前往奇美
    醫院就醫，自住處往返奇美醫院，共花費交通費用250元。
　⒊精神慰撫金部分：原告因本件傷害事件受有上開傷害，被告
    僅因細故即手持鐵鎚朝原告身體暴力攻擊揮打，其傷害手段
    兇暴，致原告精神上飽受驚嚇，造成原告身心極大折磨，又
    被告迄今堅決不和解，顯見其毫無悔意，態度極為惡劣，對
    原告工作、家庭、生活造成極大之影響，故依法請求精神慰
    撫金20萬元。
　⒋據此，爰依侵權行為之法律關係提起本件訴訟，請求被告賠
    償原告因本件傷害事件所受財產上及非財產上損害200,930
    元（即醫療費用680元、交通費用250元、精神慰撫金20萬元
    ）。
　㈡並聲明：
　⒈被告應給付原告200,930元，及自起訴狀繕本送達翌日起至清
    償日止，按週年利率5％計算之利息。
　⒉願供擔保，請准宣告假執行。
二、被告則辯以：
　　伊沒有打到原告，是原告一直拿刀砍伊的頭，伊根本沒時間
    去拿鐵鎚打原告，伊當時只顧著自己的生命安全，原告並沒
    有受傷，否認原告之主張；伊不服刑事判決。並聲明：原告
    之訴駁回。
三、本院得心證之理由：
  ㈠按因故意或過失，不法侵害他人之權利者，負損害賠償責任
    ；不法侵害他人之身體或健康者，對於被害人因此喪失或減
    少勞動能力或增加生活上之需要時，應負損害賠償責任；不
    法侵害他人之身體、健康、名譽、自由、信用、隱私、貞操
    ，或不法侵害其他人格法益而情節重大者，被害人雖非財產
    上之損害，亦得請求賠償相當之金額，民法第184條第1項前
    段、第193條第1項、第195條第1項前段分別定有明文。查兩
    造為鄰居關係，原告長期因被告所飼犬隻吠叫、大小便破壞
    環境安寧及衛生，多次溝通無效，於109年7月1日5時30分許
    ，又因被告犬隻叫聲無法入睡，前往臺南市○○區○○○路000巷
    0弄0號被告住處前，與被告理論，二人因此發生口角，原告
    即基於傷害之犯意，出手推被告，而被告亦基於傷害之犯意
    ，持鐵鎚攻擊原告，原告因此受有左肩挫傷、右手開放性傷
    口之傷害；而被告上開傷害行為，業經本院刑事庭以109年
    度訴字第1371號刑事判決認被告犯傷害罪，處拘役50日，如
    易科罰金，以1,000元折算1日等情，有奇美醫院診斷證明書
    、上開刑事判決在卷可稽（附民卷第11頁、新司簡調卷第17
    -23頁），並經本院依職權調取上開刑事卷宗查核無訛，此
    部分事實應堪認定。至被告雖否認持鐵鎚攻擊原告並致原告
    受有上開傷勢云云，然被告因不法傷害原告之行為，業經本
    院刑事庭調查證據審認結果，判決認定被告確有傷害犯行，
    且原告所受傷勢分別為左肩挫傷、右手開放性傷口，各為鈍
    器傷及開放性傷口，顯非右手持西瓜刀之原告所能自行造成
    。況被告亦未提出對其有利之事證供本院參酌，其空言否認
    有傷害行為，洵無足採。本件原告因被告之故意傷害行為受
    有傷害，則被告之傷害行為與原告身體傷害間，具有相當因
    果關係，故被告應負侵權行為損害賠償責任，堪以認定。
  ㈡茲就原告請求細目之准駁，詳述如下：
　⒈醫療費用680元部分：
　　原告主張因本件傷害行為，受有上揭傷害至醫院治療，支出
    醫藥費680元，業據其提出奇美醫院收據為證（附民卷第13
    頁），經核為治療其因本件傷害行為所受之傷勢所必要，應
    予准許。
　⒉交通費用250部分：
　　原告主張因被告之傷害行為受有上開傷害而就醫，自其住家
    往返奇美醫院就診，支出交通費用250元，惟為被告所否認
    ，且原告未提出相關交通費用之單據為證，自難為有利於原
    告之認定。故原告此部分之請求，礙難准許。
　⒊精神慰撫金20萬元部分：
    又慰撫金之核給標準，應斟酌雙方身分、地位及經濟狀況及
    其他各種情形核定之（最高法院76年台上字第1908號判例要
    旨可資參照）。本件傷害事故造成原告受有上開傷害，已如
    前述。而原告為高工肄業，目前為業務員，年收入曾達60、
    70萬元，這兩年因疫情收入不穩定，離婚，有一名女兒尚未
    成年，其餘子女已成年，108、109年度課稅所得收入為182,
    656元、789,498元，名下有汽車2輛等財產；被告為國小畢
    業，目前為臨時工，收入不穩定，未婚，無子女，108、109
    年度課稅所得收入為356,910元、9,000元，名下有土地1筆
    之財產等情，業據兩造陳明在卷，並經本院依職權調閱兩造
    稅務電子閘門財產所得調件明細表附卷可佐。本院審酌兩造
    衝突之過程，及原告經此侵權行為所受之精神上痛苦、對於
    生活秩序之影響程度，及被告行為之手段、態樣，以及兩造
    之身分、地位、教育程度、家庭經濟狀況等一切情狀，因而
    認原告主張非財產上損害之精神慰撫金20萬元尚屬過高，應
    以2萬元為允當。
四、綜上，原告依據侵權行為之法律關係，請求被告給付20,680
    元（即醫療費用680元＋精神慰撫金2萬元），及自起訴狀繕
    本送達翌日即110年12月6日起至清償日止，按週年利率5％計
    算之利息，為有理由，應予准許；逾此部分之請求，為無理
    由，應予駁回。
五、本件係刑事附帶民事訴訟，由合議庭裁定移送民事庭之事件
    ，依刑事訴訟法第504條第2項之規定，免納裁判費，固本件
    無應確定之訴訟費用額。惟訴訟費用部分，雖無兩造應負擔
    之費用額，然本件原告之請求一部勝訴，一部敗訴，仍應為
    訴訟費用負擔之諭知，併此敘明。
六、本判決原告勝訴部分，係就民事訴訟法第427條規定適用簡
    易程序所為被告敗訴之判決，依同法第436條第2項準用第38
    9條第1項第3款規定，應依職權宣告假執行。原告就此部分
    聲明願供擔保聲請宣告假執行，核無必要。至原告敗訴部分
    ，其假執行之聲請失所附麗，應予駁回。
七、結論：本件原告之訴為一部有理由、一部無理由。爰依民事
    訴訟法第436條第2項、第79條、第389條第1項第3款，判決
    如主文。
中　　華　　民　　國　　111 　年　　4 　　月　　14　　日
                    新市簡易庭  法  官  曾仁勇 
以上正本係照原本作成。
如不服本判決，應於判決送達後20日內，向本院提出上訴狀並表
明上訴理由，如於本判決宣示後送達前提起上訴者，應於判決送
達後20日內補提上訴理由書（須附繕本）。
如委任律師提起上訴者，應一併繳納上訴審裁判費。
中　　華　　民　　國　　111 　年　　4 　　月　　14　　日
                                書記官  吳佩芬